臺灣高等法院刑事裁定
111年度抗字第1816號
抗  告  人
即  受刑人  羅佩儀





上列抗告人因聲請定其應執行刑案件，不服臺灣桃園地方法院中
華民國111年10月31日裁定（111年度聲字第3322號），提起抗告
，本院裁定如下：
    主  文
抗告駁回。                                              
    理  由
一、原裁定意旨略以：本件聲請人非得為聲請裁定定其應執行刑
    之適格主體，故其聲請顯已違背法律程式，無從補正，爰依
    法裁定駁回等語。
二、抗告意旨略以：抗告人即受刑人羅佩儀（下稱受刑人）當初
    因工作太累，也坦承吸食安非他命，意識不清才簽下不同意
    合併，不是故意反覆無常。又當初在處理房貸，被抓進來沒
    辦法處理罰金，才希望法官能幫忙給機會讓我合併。這段時
    間已反省了過錯，期盼能早點陪伴79歲又輕微失智的母親，
    不想讓她東奔西跑，想陪母親過年，以後不會再犯，請求撤
    銷原裁定准予合併定刑云云。
三、按裁判確定前犯數罪者，併合處罰之。但得易科罰金之罪與
    不得易科罰金之罪不在此限。前項但書情形，受刑人請求檢
    察官聲請定應執行刑者，依第51條規定定之；又數罪併罰，
    有二裁判以上者，依第51條之規定，定其應執行之刑，刑法
    第50條第1項第1款、第2項及第53條定有明文。次按依刑法
    第53條應依刑法第51條第5款至第7款之規定，定其應執行之
    刑者，由該案犯罪事實最後判決之法院之檢察官，聲請該法
    院裁定之。前項定其應執行之刑者，受刑人或其法定代理人
    、配偶，亦得請求前項檢察官聲請之，刑事訴訟法第477條
    亦有明文。
四、經查：受刑人前因犯幫助詐欺取財罪，經臺灣彰化地方法院
    以110年度簡字第236號判處有期徒刑3月，如易科罰金，以
    新臺幣（下同）1千元折算1日；嗣因犯幫助洗錢罪，復經臺
    灣桃園地方法院判處有期徒刑2月，併科罰金新臺幣1萬5千
    元，罰金如易服勞役，以1千元折算1日等情，有本院被告前
    案紀錄表在卷可稽（見本院卷第13至23頁）。是受刑人若欲
    就前述得易科罰金與不得易科罰金之二裁判聲請定應執行刑
    ，揆諸前開規定，自應請求犯罪事實最後判決法院之檢察官
    ，聲請該管法院裁定之。本件受刑人自行向原審法院提出聲
    請，因非適格之聲請權人，原審法院認其聲請顯已違背法律
    程式，且無從補正，而裁定駁回，經核尚無違誤。抗告意旨
    以其係意識不清才簽下不同意合併，不是故意反覆無常云云
    。然得易科罰金之罪與不得易科罰金之罪原則上不得合併執
    行，是受刑人先前選擇不同意合併，僅屬尚未為請求檢察官
    聲請合併執行之意思表示。嗣後若希望合併執行，仍應依法
    請求檢察官向管轄法院提出合併執行之聲請，方為適法。是
    抗告意旨指摘原裁定不當，為無理由，應予駁回。
據上論斷，應依刑事訴訟法第412 條，裁定如主文。
中　　華　　民　　國　　111 　年　　11　　月　  25　　日
                  刑事第一庭    審判長法　官  周煙平
                                      法　官  游士珺
                                      法　官  吳炳桂
以上正本證明與原本無異。
如不服本裁定，應於收受送達後五日內向本院提出抗告狀。
                                      書記官  鄭舒方　　
中　　華　　民　　國　　111 　年　　11　　月　　25　　日